臺灣高等法院刑事裁定
111年度聲字第3646號
聲  請  人  臺灣高等檢察署檢察官
受  刑  人  周代賢



上列聲請人因受刑人數罪併罰有二裁判以上，聲請定其應執行之
刑（聲請案號：臺灣高等檢察署111年度執聲字第1732號），本
院裁定如下：
    主  文
周代賢犯如附表所示各罪所處之刑，應執行有期徒刑肆年貳月。
    理  由
一、聲請意旨略以：受刑人周代賢因違反毒品危害防制條例等數
    罪，先後經判決確定如附表，應依刑法第53條、第51條第5
    款規定，定其應執行之刑，爰依刑事訴訟法第477條第1項聲
    請裁定。
二、按刑法第50條規定為：「裁判確定前犯數罪者，併合處罰之
    。但有下列情形之一者，不在此限：一、得易科罰金之罪與
    不得易科罰金之罪。（第一項）」、「前項但書情形，受刑
    人請求檢察官聲請定應執行刑者，依第51條規定定之。（第
    二項）」，對於裁判確定前犯數罪，而有該條第1項但書各
    款所列情形，除受刑人請求檢察官聲請定應執行刑者外，不
    得併合處罰。是依上開規定，於裁判確定前所犯數罪兼有得
    易科罰金之罪與不得易科罰金之罪時，是否依刑法第51條定
    應執行刑，繫乎受刑人請求與否，而非不問受刑人利益與意
    願，一律併合處罰。次按刑事訴訟法第370條第2項、第3項
    ，已針對第二審上訴案件之定應執行之刑，明定有不利益變
    更禁止原則之適用，於分屬不同案件之數罪併罰有應更定執
    行刑者，本於同為定刑裁定應為相同處理之原則，法院於裁
    定定應執行之刑時，自仍應有不利益變更禁止原則法理之考
    量，亦即另定之執行刑，其裁量所定之刑期，不得較重於前
    定之執行刑加計後裁判宣告之刑之總和，否則即與法律秩序
    理念及法律目的之內部界限有違（最高法院103年度第14次
    刑事庭決議及最高法院93年度台非字第192號判決意旨參照
    ）。
三、經查：
　㈠受刑人周代賢因違反毒品危害防制條例等數罪，經臺灣新北
    地方法院及本院判決確定如附表所示之刑，且各罪均係在附
    表編號1所示之罪判決確定前所犯，而本院為犯罪事實最後
    判決之法院。其中附表編號1至7所示之罪係處得易科罰金之
    刑，附表編號8所示之罪係處不得易科罰金之刑，合於刑法
    第50條第1項但書之情形，依刑法第50條第2項規定，須經受
    刑人請求檢察官聲請定其應執行刑，始得依刑法第51條規定
    定之。本件受刑人業已請求檢察官就附表所示之罪，聲請合
    併定應執行刑，此有定刑聲請切結書1份在卷可稽（本院卷
    第13頁），是聲請人聲請定應執行刑，本院審核認為正當。
　㈡再者，受刑人所犯附表編號1至7所示之罪，前經臺灣新北地
    方法院109年度訴字第1307號判決定應執行有期徒刑8月，如
    易科罰金，以新臺幣1千元折算1日，確定在案，有本院被告
    前案紀錄表附卷可稽，則參照前揭說明，本院就附表所示各
    罪再定應執行刑時，自應受上開判決所定應執行刑，加計其
    他判決宣告刑之內部界限所拘束。
　㈢受刑人就本件聲請定其應執行刑案件表示無意見（本院卷第1
    3頁），爰依前揭法條規定及實務見解，並審酌受刑人所犯
    附表編號1至7為詐欺取財罪、編號8為販賣第三級毒品，並
    依受刑人犯罪情節、行為次數，及附表編號1至7所示之罪，
    前經判決定應執行刑有期徒刑8月。復就其所犯之罪整體評
    價其應受非難及矯治之程度，並兼衡刑罰經濟與公平、比例
    等原則，定其應執行之刑如主文所示。又數罪併罰中之一罪
    依刑法規定得易科罰金者，若因與不得易科罰金之他罪併合
    處罰而結果不得易科罰金，原得易科罰金部分所處之刑，自
    亦無庸為易科罰金折算標準之記載（司法院釋字第144號、
    第679號解釋意旨參照）。準此，受刑人所犯附表編號1至7
    所示之罪雖係處得易科罰金之刑，然因與附表編號8所示之
    罪判處不得易科罰金之刑合併定其應執行刑，自亦無庸為易
    科罰金折算標準之記載。
　㈣至附表編號1至7部分，關於有期徒刑已易科罰金執行完畢，
    然此僅屬將來檢察官指揮執行時應將已執行完畢日數予以扣
    除之問題，附此敘明。　　
據上論斷，應依刑事訴訟法第477條第1項，刑法第53條、第51條
第5款、第50條第1項但書、第2項，裁定如主文。
中　　華　　民　　國　　111 　年　　10　　月　　31　　日
                  刑事第七庭    審判長法　官  孫惠琳
                                      法　官  鍾雅蘭
                                      法　官  張育彰
以上正本證明與原本無異。
如不服本裁定，應於收受送達後5 日內向本院提出抗告狀。
                                      書記官  蔡麗春
中　　華　　民　　國　　111 　年　　10　　月　　31　　日
附表：受刑人周代賢定應執行刑案件一覽表
編號  1 2 3 罪名  詐欺 詐欺 詐欺 宣告刑  有期徒刑3月 有期徒刑3月 有期徒刑3月 犯罪日期  108/01/17 108/01/26 108/01/28 偵查（自訴）機關年度案號  新北地檢108年度偵字第24972號    最後 事實審 法院 新北地院    案號 109年度訴字第1307號    判決 日期 110/04/30   確定 判決 法院 新北地院    案號 109年度訴字第1307號    確定 日期 110/06/02   是否為得易科罰金之案件   是   備註  新北地檢110年度執字第8298號 編號1-7應執行有期徒刑8月，已執畢   
編號  4 5 6 罪名  詐欺 詐欺 詐欺 宣告刑  有期徒刑2月 有期徒刑2月 有期徒刑4月 犯罪日期  108/01/25 108/01/27 108/01/23 偵查（自訴）機關年度案號  新北地檢108年度偵字第24972號    最後 事實審 法院 新北地院    案號 109年度訴字第1307號    判決 日期 110/04/30   確定 判決 法院 新北地院    案號 109年度訴字第1307號    確定 日期 110/06/02   是否為得易科罰金之案件   是   備註  新北地檢110年度執字第8298號 編號1-7應執行有期徒刑8月，已執畢   
編號  7 8 （以下空白） 罪名  詐欺 毒品危害防制條例  宣告刑  有期徒刑4月 有期徒刑3年7月  犯罪日期  108/01/25 108/02/08  偵查（自訴）機關年度案號  新北地檢108年度偵字第24972號    最後 事實審 法院 新北地院 本院   案號 109年度訴字第1307號 110年度上訴第3251號   判決 日期 110/04/30 111/01/18  確定 判決 法院 新北地院 最高法院   案號 109年度訴字第1307號 111年度台上字第2620號   確定 日期 110/06/02 111/06/15  是否為得易科罰金之案件   是 否  備註  新北地檢110年度執字第8298號 編號1-7應執行有期徒刑8月，已執畢 新北地檢111年度執字第5904號